臺灣高等法院刑事判決　　　　　　　　　　　　　九十二年度上易字第二八二二號
　　上　訴　人
　　即　被　告　甲○○
　　選任辯護人　王建中　律師
右上訴人因賭博案件，不服臺灣臺北地方法院九十二年度易字第七四七號，中華民國
九十二年七月三十一日第一審判決（起訴案號：臺灣臺北地方法院檢察署九十一年度
偵字第二三○六六號），提起上訴，本院判決如左：
    主  文
原判決關於甲○○部分撤銷。
甲○○共同連續意圖營利供給賭博場所，處有期徒刑陸月，如易科罰金，以佰元折
算壹日，天九牌貳付、骰子貳佰柒拾玖顆、監視設備壹套（含攝影鏡頭壹組、受訊器
貳臺、螢幕貳臺）、對講機貳臺暨新臺幣陸佰元沒收。
    事  實
甲○○於民國九十一年九月間，與已滿十八歲之戊○○、乙○○意圖營利，合謀推由
戊○○提供坐落臺北市○○街二一八號房屋一部，租予甲○○作為賭場（為圖掩飾，
佯由甲○○委託出面之人頭蔡天富與戊○○簽約），僱由乙○○在現場負責經營管理
，另僱用已滿十八歲之丁○○、邵柏凱、何劍秋、張林賢分任看守門戶、監視過濾賭
客及把風、遞送茶水等工作，均向戊○○、甲○○支領薪資，已滿十八歲之林志典亦
受乙○○指派，參與採購物品以供賭場使用。甲○○除提供天九牌、骰子、監視設備
、對講機供賭場使用外，亦在現場參與清理賭檯。以上各人共同基於概括犯意，連續
向自行聚集前往之賭徒分工供給賭博場所，由在場賭客輪流做莊下注，乙○○則向莊
家抽取俗稱筒仔錢之場地費用每局新臺幣（下同）一百元，再與甲○○、戊○○依約
朋分。經臺北市政府警察局信義分局於九十一年九月二十日零時四十分左右當場查獲
，扣得甲○○所有天九牌二付、骰子二百七十九顆、監視設備一套（含攝影鏡頭一組
、受訊器二臺、螢幕二臺）、對講機二臺及現場抽頭所得六百元，移送臺灣臺北地方
法院檢察署檢察官偵查起訴。
    理  由
一前述供給賭博場所抽頭營利之事實，業經原審共同被告戊○○、乙○○、邵柏凱、
  丁○○、何劍秋、張林賢分別於警詢及檢察官偵查中坦白承認，所供不利於上訴人
  之情節俱經互核無異，與證人蔡武昌、潘文濱所述查獲經過亦無不符。證人林志典
  亦供稱受乙○○指使參與賭場採購事務，並指證上訴人曾在現場清理賭檯。復有扣
  案天九牌、骰子、監視設備、對講機、抽頭款及卷附租約、現場照片可為佐證，事
  證已極明確。
二上訴人雖辯稱：本案實係遭人誣攀，戊○○、乙○○等人在警詢中所供不實。證人
  戊○○、乙○○、丙○○於本院審理中，亦各翻異前供，改稱上訴人並未參與犯罪
  云云。惟查：戊○○等人在警詢中所為不利於上訴人之陳述既經互核相符，且有前
  述補強證據可佐，均非毫無證據價值之單一自白可比，依其於原審及本院所為供述
  ，亦不否認先前在警詢及偵查中確曾為此陳述，是其事後改稱前供亂講云云，核係
  任意翻供迴護，不足以推翻已有旁證之初供，無從採為有利上訴人之判斷基礎。至
  其雖另聲請再傳證人丁○○，但經傳喚未到之後，經本院調查其他證據完畢，隨即
  當庭表明別無他證待查，應認業已捨棄此項證據調查之聲請，併予指明。
三上訴人所為，係犯刑法第二百六十八條之意圖營利供給賭博場所罪。其與已滿十八
  歲之戊○○、乙○○、邵柏凱、丁○○、何劍秋、張林賢、林志典基於共同犯罪之
  意思聯絡，合謀互推分擔本案犯行，皆為共同正犯（其中林志典雖為受僱於乙○○
  個人之司機而非向賭場支薪，但既已參與賭場採購之犯罪行為，仍為共犯）。先後
  多次提供賭博場所營利之行為，時間緊接，所犯為構成要件相同之罪名，顯然出於
  概括犯意，依連續犯規定論以一罪，並加重其刑。原審予以論罪科刑，雖非無見，
  但漏未認定上訴人與林志典共同犯罪之事實，已有未洽，且本案犯罪所得係由上訴
  人與乙○○、戊○○朋分，業經乙○○向檢察官供承甚明（偵卷第八頁背面），原
  審對已依累犯規定加重其刑之乙○○（亦於原審翻供）僅量處有期徒刑六月，對於
  除同為連續犯而別無法定加重處罰事由之上訴人，反而量處較重之刑，縱係考量上
  訴人未如其他共同被告在警詢及偵查中吐實，究屬輕重失措，量刑亦有不當。上訴
  論旨仍執前詞否認犯罪雖無可取，但原判決既有可議，仍應撤銷改判。審酌上訴人
  首謀參與本案犯罪，偵審中未見具體悔過認錯表現，及其先後犯罪時間尚非甚久，
  平日猶須負擔子女生計等一切情狀，認宜量處如主文第二項所示之刑，並諭知易科
  罰金之折算標準。扣案天九牌二付、骰子二百七十九顆、監視設備一套（含攝影鏡
  頭一組、受訊器二臺、螢幕二臺）、對講機二臺為上訴人所有供犯罪所用之物，抽
  頭款六百元為其與共犯因犯罪所得之物，均應沒收。
四依刑事訴訟法第三百六十九條第一項前段、第三百六十四條、第二百九十九條第一
  項前段，刑法第二十八條、第五十六條、第二百六十八條、第四十一條第一項、第
  三十八條第一項第二款、第三款，罰金罰鍰提高標準條例第一條前段、第二條，判
  決如主文。
本案經檢察官劉靜婉到庭執行職務
中　　　華　　　民　　　國　　九十三　　年　　　三　　　月　　三十一　　日
                              臺灣高等法院刑事第十八庭
                                  審判長法  官　吳　    敦
                                        法  官　梁  宏  哲
                                        法  官　林  勤  綱
右正本證明與原本無異。
不得上訴。
                                        書記官  王  增  華
中　　　華　　　民　　　國　　九十三　　年　　　四　　　月　　　一　　　日
附錄本案論罪科刑法條全文
刑法第二百六十八條
意圖營利，供給賭博場所或聚眾賭博者，處三年以下有期徒刑，得併科三千元以下罰
金。
